【裁判字號】    97,交易,450
【裁判日期】    971231
【裁判案由】    過失致死
【裁判全文】
臺灣臺南地方法院刑事判決             97年度交易字第450號
公  訴  人  臺灣臺南地方法院檢察署檢察官
被      告  丁○○○
上列被告因過失致死案件，經檢察官提起公訴（97年度偵字第16
603號）， 被告就被訴事實為有罪之陳述，本院裁定進行簡式審
判程序，判決如下：
    主  文
丁○○○因過失致人於死，處有期徒刑捌月，緩刑參年。
    事  實
一、丁○○○未考領駕駛執照，於民國九十七年五月十日五時七
    分許，駕駛車牌號碼Ｎ８－７６３９號自小貨車，沿臺南縣
    永康市○○○路快車道北向南行駛，行經前該路段與復國一
    路二七六巷口時，本應注意行經無號誌岔路口時應減速慢行
    ，且應隨時注意車前狀況，而依當時天候晴，有晨光，路面
    柏油舖裝，乾燥無缺陷，又無障礙物，視距復屬良好，並無
    不能注意之情事，竟疏未注意，致該自小貨車左側後照鏡不
    慎撞及適沿臺南縣永康市○○○路二七六巷東向西走來之行
    人吳謀托，致吳謀托倒地受有胸骨肋骨骨折、胸部塌陷、頭
    皮裂傷、胸部撞傷連枷胸致重度氣血胸呼吸衰竭，嗣送永康
    奇美醫院仍於同日六時十一分許，不治死亡。丁○○○於肇
    事後，在未有偵查犯罪職務之機關或公務員發覺其為犯罪人
    前，即向處理本件道路交通事故，尚不知肇事者為何人之臺
    南縣警察局永康分局警員供承其肇事犯罪，自首並接受裁判
    。
二、案經臺南縣警察局永康分局報告臺灣臺南地方法院檢察署檢
    察官暨臺灣臺南地方法院檢察署檢察官據報相驗後簽分偵查
    起訴。
    理  由
一、訊據被告丁○○○對於上揭犯罪事實坦承不諱，並據被害人
    家屬丙○○於警詢及偵查中指訴在卷，復有臺南縣警察局永
    康分局道路交通事故現場圖一紙、道路交通事故調查報告表
    (一)、(二)一份及道路交通事故現場蒐證照片十六幀及交通部公
    路總局嘉義區監理所臺南監理站九十七年十一月二十二日嘉
    監南字第０９７０１２９３８６號函一份附卷（詳臺灣臺南
    地方法院檢察署九十七年度相字第六六六號相驗卷第十七頁
    至第十九頁、第二十九頁至第三十一頁、第四十九頁至第五
    十三頁；本院卷第十六頁）可稽。又被害人吳謀托因本件車
    禍受有胸骨肋骨骨折、胸部塌陷、頭皮裂傷，嗣送永康奇美
    醫院仍於九十七年五月十日六時十一分許，因車禍受傷致胸
    部撞傷連枷胸，導致重度氣血胸呼吸衰竭不治死亡，有財團
    法人奇美醫院九十七年五月十日出具之被害人吳謀托之診斷
    證明書一紙在卷（詳前開相驗卷第二十三頁）可憑，並經臺
    灣臺南地方法院檢察署檢察官督同法醫師相驗屬實，有相驗
    筆錄一份、相驗屍體證明書一紙、檢驗報告書一份及相驗照
    片十三幀附卷（詳前揭相驗卷第三十一頁、第三十六頁至第
    四十二頁、第五十三頁至第六十一頁）可憑。又本件經送請
    臺灣省臺南區車輛行車事故鑑定委員會鑑定結果，其鑑定結
    果中亦認丁○○○無照駕駛小貨車，行經無號誌交岔路口，
    未注意車前狀況，未減速慢行，為肇事原因，有該鑑定委員
    會九十七年六月十九日南鑑字第０９７５９０１８２１號函
    檢送之九十七年六月十八日臺南區９７０４３８號鑑定意見
    書一份在卷（詳前揭相驗卷第六十五頁、第六十六頁）足稽
    。又被害人吳謀托係因本件車禍死亡，已如前述，則被害人
    吳謀托之死亡與被告之過失行為間，即有相當因果關係。綜
    此，本件被告過失致人於死之犯行，事證明確，應予依法論
    科。
二、核被告丁○○○所為，係犯刑法第二百七十六條第一項之過
    失致死罪。被告無駕駛執照駕車，因而致人受傷，依道路交
    通管理處罰條例第八十六條第一項，加重其刑。又被告肇事
    後，在未有偵查犯罪職務之機關或公務員發覺其為犯罪人前
    ，即向處理本件道路交通事故，尚不知肇事者為何人之臺南
    縣警察局永康分局警員供承其肇事犯罪，自首並接受裁判等
    情，有被告警詢筆錄及臺南縣警察局永康分局道路交通事故
    肇事人自首情形紀錄表一紙在卷（詳前揭相驗卷第八頁、第
    九頁、第二十四頁）足憑，爰依刑法第六十二條前段之規定
    減輕其刑。爰審酌被告之品性、生活狀況、智識程度（國小
    畢業），被告駕駛自小貨車未能遵守道路交通安全規則，行
    經無號誌岔路口疏未減速慢行及注意車前狀況，致肇事造成
    被害人吳謀托梅死亡之過失情節與程度，且業已被害人吳謀
    托之家屬乙○○、吳仲平等人達成和解賠償損害，有臺南縣
    永康市調解委員會九十七年十月三十日九七民調字第０１８
    ３號調解筆錄一份存卷（詳前揭相驗卷第七十七頁）可按，
    被害人吳謀托之家屬乙○○並當庭表示願意原諒被告（詳本
    院卷第十九頁），暨被告犯罪後坦承犯行態度尚佳等一切情
    狀，量處如主文所示之刑，以資懲儆。末查，被告前因故意
    犯罪受有期徒刑以上刑之宣告，執行完畢後，五年以內未曾
    因故意犯罪受有期徒刑以上刑之宣告，有臺灣臺南地方法院
    檢察署刑案資料查註紀錄表及臺灣高等法院被告全國前案紀
    錄表各一份附卷可稽，其因一時疏失致罹刑章，且已與被害
    人家屬乙○○、吳仲平等人達成和解賠償損害，被害人吳謀
    托之家屬乙○○並當庭表示願意原諒被告，並請求給予被告
    緩刑（詳本院卷第十九頁、第二十五頁），經此科刑之教訓
    ，已足資警惕，信無再犯之虞，本院因認被告所受宣告之刑
    ，以暫不執行為適當，併予宣告緩刑三年，以啟自新。
據上論斷，應依刑事訴訟法第二百九十九條第一項前段、第二百
七十三條之一第一項，刑法第二百七十六條第一項、第六十二條
前段、第七十四條第一項第二款，道路交通管理處罰條例第八十
六條第一項，刑法施行法第一條之一，判決如主文。
本案經檢察官甲○到庭執行職務。
中    華    民    國    97    年    12    月    31    日
                        交通法庭  法  官  陳金虎
以上正本證明與原本無異。
如不服本判決應於收受本判決後10日內向本院提出上訴書狀，並
應敘述具體理由。如未敘述上訴理由者，應於上訴期間屆滿後20
日內向本院補提理由書狀（均須按他造當事人之人數附繕本）「
切勿逕送上級法院」。
                                  書記官  蔡明峰
中    華    民    國    97    年    12    月    31    日
附錄本案論罪科刑法條全文：
中華民國刑法第二百七十六條第一項：
因過失致人於死者，處二年以下有期徒刑、拘役或二千元以下罰
金。


司法院資訊處製作；財團法人民間司法改革基金會備份。
